【裁判字號】    95,訴,360
【裁判日期】    951206
【裁判案由】    營業稅
【裁判全文】
高雄高等行政法院判決
                           95年度訴字第360號
                           民.
原      告  新發航運股份有限公司
代  表  人  甲○○
訴訟代理人  廖進文 會計師
            江雍正 律師
複代理人    羅鼎城 律師
被      告  財政部台灣省南區國稅局
代  表  人  朱正雄  局長
訴訟代理人  丁○○
            戊○○
上列當事人間因營業稅事件，原告不服財政部中華民國95年3月7
日台財訴字第09400629770號訴願決定，提起行政訴訟。本院判
決如下：
    主  文
原告之訴駁回。
訴訟費用由原告負擔。
    事  實
壹、事實概要：
    緣原告於民國（下同）83年至86年間銷售勞務，銷售額合計
    新台幣（下同）132,617,930元（不含稅），同期間僅開立
    統一發票並申報銷售額合計104,604,999元（不含稅），其
    餘28,012,931元未依規定開立統一發票並申報銷售額繳納營
    業稅，致逃漏營業稅1,400,647元，經法務部調查局東部機
    動組（以下簡稱調查局東機組）查獲，通報台東縣稅捐稽徵
    處查證屬實，除向原告補徵營業稅1,400,647元外，並依行
    為時營業稅法第51條第3款規定，按其所漏稅額處5倍之罰鍰
    計7,00 3,200元（計至百元止）。原告不服，申請復查，未
    獲變更，提起訴願，經訴願決定將原處分（復查決定）撤銷
    ，因營業稅業務自92年1月1日起由被告承受，經被告重核復
    查決定，維持原核定及變更原處分罰鍰金額為4,201,900元
    （計至百元止），原告仍不服，提起訴願，遭決定駁回，遂
    提起本件行政訴訟。
貳、兩造聲明：
一、原告聲明求為判決：訴願決定及原處分（復查決定含原核定
                      處分）均撤銷。
二、被告聲明求為判決：原告之訴駁回。
參、兩造之爭點：
甲、原告主張之理由：
一、按「營業人銷售貨物或勞務，應依本法營業人開立銷售憑證
    時限表規定之時限，開立統一發票交付買受人。」「運輸業
    ：凡具有運輸工具，以運載水陸空旅客貨物，或具有交通設
    備以利運輸工具之行駛停放及客貨起落之營業。．．．開立
    憑證時限：以收款時為限。」行為時營業稅法第32條第1項
    前段及財政部依據營業稅法第32條訂定之營業人開立銷售憑
    證時限表分別定有明文。本件被告認定原告有逃漏營業稅之
    情形者，無非係以調查局東機組所查獲原告之損益表、試算
    表及資產負債表等資料，認係原告之實際銷售額（即所謂之
    內帳），並以上開資料依據會計制度中之權責基礎制，將原
    告損益表上之收入總額認定原告之「查獲運輸收入」，並將
    之與原告「申報之銷售額」及「稅額」合計之差額，認定係
    原告漏開或溢開發票之金額。
二、調查局東機組所查獲之上開報表並非原告實際銷售狀況之報
    表，被告雖以上開報表上有加蓋原告業務專用章，且經原告
    員工乙○○於87年4月3日在調查局東機組偵訊筆錄陳述上開
    報表係原告83年1月至86年12月之內帳等語，進而推斷上開
    報表係原告實際銷售之報表。然按乙○○亦於該次筆錄自承
    該等「內帳」係自85年12月1日以後才由渠負責製作，是83
    年1月至85年11月間之報表既非乙○○製作，乙○○焉知83
    年1月至85年11月之報表性質為何？故乙○○所述顯係其個
    人臆測之詞，不足採信。另上開報表上之「業務專用章」印
    文係調查局東機組人員查扣上開報表時命乙○○予以加蓋，
    並非查獲時已蓋有印文，故絕不得因上開報表蓋有前述印文
    而認定該報表為原告之內帳。
三、又被告僅以調查局東機組所查獲之上開報表作為核課依據，
    而未以其他積極證據予以補強，實未盡其舉證責任，詳言之
    ，以稽徵實務為例，稽徵機關以銀行帳戶往來金額作為認定
    納稅義務人所得之基礎，除須逐筆查明銀行存款之來源性質
    ，並剔除其他與正常營業收入無關之項目外，仍須提有稽核
    報告、銀行存入款分析表、比較表、銀行存款明細等資料，
    以資佐證。本件就舉證責任而言，被告就原告執行業務所得
    之存在及所得額之多寡應負舉證責任，然被告僅憑調查局東
    機組所查扣之原告報表資料，並未另行調查其他諸如原告銀
    行帳戶金額之往來明細、原告與客戶交易所開立發票之明細
    等積極證據，反逕責原告應舉反證證明原告所申報之營業收
    入為實際收入之事實。就此而言，被告之舉證似與所得稅法
    第83條之1規定之「資料調查結果，證明納稅義務人有逃漏
    稅情事」之規定，以及司法院釋字第309號解釋意旨：「如
    依調查結果，經合理判斷，認為足以證明有逃漏稅情事時」
    ，有所不符。
四、按會計制度以何時承認收入及費用，可分為「現金基礎」及
    「應計基礎」（或稱為權責基礎制）。「現金基礎」是以現
    金收付作為承認收入及費用之基礎，凡是本期收到之現金，
    無論是本期、上期或係預收下期之收入，均需列為本期之收
    入；「應計基礎」或稱為權責發生制，係以收入或費用是否
    實現作為承認收入及費用之基礎，凡收入已實現，無論是否
    收到現金，均應列為本期收入。次按會計科目「應收票據」
    ，係指因營業行為所收而尚未屆付款期限之票據，會計科目
    「應收帳款」，係指應向客戶收取關於營業收入之帳款，而
    尚未收取者。現金基礎制既係必須收到現金方可作為收入，
    是在現金基礎制下，只收到票據但尚未兌現，或有帳款但尚
    未收到現金，當然均不得認列收入，故在現金基礎制下，不
    會有應收票據、應收帳款科目。反之，如果有應收票據、應
    收帳款科目，即可推定係採權責基礎制。職此之故，被告指
    稱原告所有之上開報表中，標題為試算表或資產負債表之部
    分均有應收票據、應收帳款之科目云云，承上所述，報表中
    既有應收票據、應收帳款等科目，則該報表即係採權責基礎
    制所製作之報表。
五、退步而言，縱認為上開報表係原告依據實際營業狀況製作，
    惟依據行為時營業稅法第32條第1項及財政部依據營業稅法
    第32條第1項規定訂定之營業人開立銷售憑證時限表之規定
    ，原告所屬之運輸業以收款時作為開立憑證之時限，是縱上
    開報表係屬真實，亦應以會計制度中之現金基礎制，而非權
    責基礎制計算，亦即收到現金時才算收入，而非有該筆交易
    即可認作收入，原告乃依據被告所謂之原告內帳，及原告申
    報營業稅之資料，依會計原理將「權責基礎制」改為「現金
    基礎制」計算收入及費用，共計算方式如下：「現金收付基
    礎之營業收入＝權責發生基礎之營業收入＋期初應收票據及
    帳款－期末應收票據及帳款」，經計算後83年至86年逃漏之
    營業稅為202,526元（4,253,049÷105%×5%＝202,526）。
    故設若被告主張之系爭帳簿為原告實際之「內帳」屬實，依
    據該帳簿記載內容計算，原告逃漏之營業稅應為202,526元
    ，惟此金額與被告計算者差異甚鉅。
六、關於罰鍰部分，鑑於被告就原告違章漏稅行為存在，應負舉
    證責任，且應舉證至幾近真實之確信程度，罰鍰之科處始為
    合法。然本件被告核課本稅之基礎，係以調查局東機組於原
    告所查獲之內部會計報表資料，所推定設算而得，復欠缺其
    他積極之佐證證據，此由被告就本案同一事實亦曾對原告為
    課稅及罰鍰處分，嗣經訴願機關撤銷該處分乙節自明。因此
    ，被告逕責原告應舉反證推翻違章漏稅行為，而其未盡本案
    違章漏稅行為之舉證責任，且有違法治國無罪推定之原則，
    至為明顯。綜上所述，本件縱使原告有未盡協力義務之處，
    被告亦未就課稅及違章之事實，盡其舉證責任，有違所得稅
    法第83條之1之立法意旨及一般舉證法則，是原處分、重核
    復查決定及訴願決定確有諸多違法之處。
乙、被告主張之理由：
一、乙○○係原告之職員，為原告所不爭，復有原告87年度綜合
    所得稅BAN給付清單可稽。又原告83年1月至86年12月間損益
    表、試算表及資產負債表等違章證物，係調查局東機組87年
    4月3日在原告營業場所董事長辦公桌內所查扣，並經原告職
    員乙○○確認該等違章證物係原告83年1月至86年12月間之
    內帳；而所稱內帳即原告之實際營收帳，該等內帳85年12月
    1日以前由丙○○負責登帳，85年12月1日以後則由乙○○依
    據實際營運狀況負責登帳，原核據以核算原告於上開期間銷
    售額合計132,617,930元，因原告同期間僅開立統一發票並
    申報銷售額合計104,604,999元，其餘28,012,931元未依規
    定開立統一發票並申報銷售額繳納營業稅，原核依規定，核
    定補徵營業稅1,400,647元，並無不合。
二、又調查局東機組查扣原告83年1月至86年12月間損益表、試
    算表及資產負債表等違章證物，經被告再查對結果如下：
（一）損益表、試算表每月金額，核與原告營業人銷售額與稅額
      申報書（401表）多筆所列報金額相符。
（二）按「營業人除本法另有規定外，不論有無銷售額，應以每
      2月為1期，於次期開始15日內，填具規定格式之申報書，
      檢附退抵稅款及其他有關文件，向主管稽徵機關申報銷售
      額、應納或溢付營業稅額者。」「依本法第35條第1項規
      定申報銷售額、應納或溢付營業稅額之營業人，除申請核
      准以每月為一期申報者外，應以每2月為1期，分別於每年
      1月、3月、5月、7月、9月、11月之15日前向主管稽徵機
      關申報上期之銷售額、應納或溢付營業稅額」為行為時營
      業稅法第35條第1項前段及同法施行細則第38條之1所明定
      。原告損益表、試算表既有多筆雙月（如83年8月、85年4
      、8、10、12月及86年10月）營業稅報繳金額之記載，顯
      係為繳納營業稅有關所發生之金額。
（三）原告試算表每月所列應收帳款、應收票據金額，經被告核
      對與資產負債表之列載金額大抵相符，其中僅83年1月部
      分，因原告拒不提示帳證供查核，致無法查得83年1月之
      期初應收帳款（含應收票據）之餘額。
（四）準此，原告既拒不提示詳細的帳證及相關資金資料等其他
      積極證據資料證明上開查扣損益表、試算表及資產負債表
      等違章證物並非原告所有，按最高行政法院36年判字第16
      號「當事人主張事實須負舉證責任倘其所提出之證據不足
      為主張事實之證明自不能認其主張之事實為真實。」判例
      意旨，原告主張上開查扣損益表、試算表及資產負債表等
      違章證物並非其所有，顯係圖卸責之詞，洵無足採。
三、再者「業別：運輸業，範圍：凡具有運輸工具，以運載水陸
    空旅客貨物，或具有交通設備以利運輸工具之行駛停放及客
    貨起落之營業。．．．開立憑證時限：以收款時為限。」為
    營業人開立銷售憑證時限表所訂定。原告於83年至86年間銷
    售勞務，銷售額合計132,617,930元，同期間僅開立統一發
    票並申報銷售額合計104,604,999元，其餘28,012,931元未
    於收款時開立統一發票並申報銷售額繳納營業稅，致逃漏營
    業稅1,400,647元之違章情節，既經調查局東機組查獲，通
    報台東縣稅捐稽徵處查證屬實，並據予補徵營業稅及罰鍰，
    自屬有據，原告一再辯稱扣案證物非屬內帳，且執稱現金基
    礎制與權責基礎制之不同，殊不知依上開「營業人開立銷售
    憑證時限表」規定，原告銷售勞務時，不論是收取現金或應
    收帳款或應收票據，均應開立統一發票交付買受人，原告所
    訴顯係為扭曲事實之辯解，洵不足採。
四、按「營利事業依法規定應給與他人憑證而未給與，應自他人
    取得憑證而未取得，或應保存憑證而未保存者，應就其未給
    與憑證、未取得憑證或未保存憑證，經查明認定之總額，處
    5﹪罰鍰。」「納稅義務人違反本法或稅法之規定，適用裁
    處時之法律。但裁處前有利於納稅義務人者，適用最有利於
    納稅義務人之法律。」為稅捐稽徵法第44條及第48條之3所
    明定。次按「納稅義務人，有左列情形之一者，除追繳稅款
    外，按所漏稅額處1倍至10倍罰鍰，並得停止其營業：．．
    ．三、短報或漏報銷售額者。」為行為時營業稅法第51條第
    3款所規定。復按「納稅義務人同時觸犯租稅行為罰及漏稅
    罰相關罰則之案件，依本函規定辦理。說明二：．．．營業
    人觸犯營業稅法第51條各款，如同時涉及稅捐稽徵法第44條
    規定者，參照行政法院84年9月20日9月份第2次庭長評事聯
    席會議決議意旨，勿庸併罰，應擇一從重處罰。」為財政部
    85年4月26日台財稅字第851903313號函所釋示。又「稅目：
    加值型及非加值型營業稅。稅法條文：第51條第3款：短報
    或漏報銷售額者。違章情形：2.銷售時未依法開立發票，且
    於申報當期銷售額時亦未列入申報。裁罰金額或倍數：按所
    漏稅額處3倍罰鍰。但於裁罰處分核定前已補報補繳稅款及
    以書面或於談話筆（紀）錄中承認違章事實者，處2倍之罰
    鍰。」為財政部94年6月2日台財稅字第09404539890號令修
    正之「稅務違章案件裁罰金額或倍數參考表」所訂定。
五、有關違章漏稅案件之認定，本以事實為斷，對於違章之審理
    ，得自行調查證據認定之事實，依確信之見解而適用法律，
    行政證據之目的在確保行政決定合法，或在揭發違反行政上
    義務人之違規事實，而行政證據程序僅須至「確鑿」即已足
    ，本件既有乙○○87年4月3日調查筆錄、原告87年度綜合所
    得稅BAN給付清單及經乙○○加蓋原告之「業務專用章」及
    乙○○印章確認其83年1月至86年12月間損益表、試算表暨
    資產負債表等違章證物可稽，違章事證足堪認定。又調查局
    東機組查扣原告之違章證物相關記載內容，試算表按月載明
    流動資產、固定資產、負債、資本、費用及收入等金額；損
    益表按月載明主要業務收入－運費收入外，並載有相關必要
    費用，如薪資及管銷、燃料費及裝卸費等；資產負債表亦按
    月載明流動資產、固定資產、負債及資本科目，三者並無無
    法勾稽情形，佐以乙○○之調查筆錄，依據證據共通原則，
    原處分以調查局東機組查扣之違章證物，作為核課之依據，
    自非無據，且原告之違章情節並無情輕法重得予減輕或免予
    處罰之特殊理由；惟依前揭裁罰倍數表規定之倍數已修正為
    3倍，被告重核復查決定予以已變更處3倍之罰鍰4,201,900
    元，亦無違背法令或逾越裁量權，原告所訴洵不足採。
    理  由
一、按「第14條所定之銷售額，為營業人銷售貨物或勞務所收取
    之全部代價，包括營業人在貨物或勞務之價額外收取之一切
    費用。但本次銷售之營業稅額不在其內。」「營業人銷售貨
    物或勞務，應依本法營業人開立銷售憑證時限表規定之時限
    ，開立統一發票交付買受人。」「營業人除本法另有規定外
    ，不論有無銷售額，應以每2月為一期，於次期開始15日內
    ，填具規定格式之申報書，檢附退抵稅款及其他有關文件，
    向主管稽徵機關申報銷售額、應納或溢付營業稅額者。其有
    應納營業稅額者，應先向公庫繳納後，檢同繳納收據一併申
    報。」「營業人有左列情形之一者，主管稽徵機關得依照查
    得之資料，核定其銷售額及應納稅額並補徵之：．．．四、
    短報、漏報銷售額。」為行為時營業稅法第16條第1項、第
    32條第1項、第35條第1項及第43條第1項第4款所明定。
二、本件原告於83年至86年間銷售勞務，銷售額合計132,617,93
    0元，同期間僅開立統一發票並申報銷售額合計104,604,999
    元，其餘28,012,931元未依規定開立統一發票並申報銷售額
    繳納營業稅，致逃漏營業稅1,400,647元，違反行為時營業
    稅法第32條第1項、第35條第1項規定，經調查局東機組查獲
    ，通報台東縣稅捐稽徵處查證屬實，除補徵營業稅1,400,64
    7元外，並依營業稅法第51條第3款規定，按其所漏稅額處5
    倍之罰鍰計7,003,200元（計至百元止）。原告不服，申請
    復查，未獲變更，提起訴願，經訴願決定將原處分（復查決
    定）撤銷，因營業稅業務自92年1月1日起由被告承受，經被
    告重核復查決定，維持原核定及變更原處分罰鍰金額為4,20
    1,900元（計至百元止）等情，業據兩造分別陳明在卷，復
    有原告83年至86年損益表、資產負債表、試算表、台東縣稅
    捐稽徵處核定稅額繳款書、處分書、被告重核復查決定書等
    影本附原處分卷可稽。而原告提起本件訴訟係以：調查局東
    機組在原告處查獲之上開83年至86年損益表、資產負債表、
    試算表非屬紀錄原告實際營業損益之內帳資料；退而言之，
    縱使認上開資料為原告之內帳，該資料所載收入部分係採權
    責發生制，亦即該收入金額係包含應收票據及應收帳款，故
    計算本件原告各該年度之收入時，應將應收票據及應收帳款
    部分減除，則原告逃漏之營業稅應為202,526元等語，資為
    論據。
三、經查，調查局東機組於87年4月3日在原告營業場所董事長辦
    公桌內所查獲上開83年1月至86年12月間損益表、試算表及
    資產負債表等帳證資料，而上開帳證資料經原告會計乙○○
    指認係屬原告記載實際營收之內帳，此有87年4月3日乙○○
    在調查局東機組製作之調查筆錄影本附原處分卷足稽；且乙
    ○○於本院行準備程序亦到庭證稱：上開帳證資料係由其依
    據公司帳簿憑證等資料所製作等語（詳見本院95年11月3日
    準備程序筆錄第2頁起）。參以上開損益表、試算表及資產
    負債表所載項目「運費收入」「貨運折扣」「裝卸費」「保
    險費」「燃料費」「固定資產─船及辦公設備」等，由上開
    項目名稱均可明顯看出與原告經營船舶運輸業務有關；又查
    ，吉烽土木包工業於86年7月及同年8月分別購買砂石1,600
    立方公尺及1,795立方公尺，合計3,395立方公尺，為其承包
    之蘭嶼工程所需，其中由富岡港口運至蘭嶼之海運部分，係
    由原告負責載運，而原告僅就其中1,135立方公尺之砂石運
    費開立統一發票給吉烽土木包工業，其餘2,260立方公尺該
    包工業已經以現金支付原告運費，然原告並未開立統一發票
    給該包工業等情，亦據吉烽土木包工業代理人邱瑞紅（即該
    包工業負責人邱武雄之子）於88年1月14日在台東縣稅捐稽
    徵處陳明在卷，此有該談話筆錄原本附原處分卷為憑；足見
    原告確有漏報運費收入之情形。則由上開損益表、試算表及
    資產負債表等帳證資料，係在原告營業場所董事長辦公桌內
    所查獲，且該帳證資料所載內容與原告所經營行業之會計項
    目相吻合，復有吉烽土木包工業代理人邱瑞紅證實原告有漏
    報運費收入之情形等情研判，原告會計乙○○指認該帳證資
    料為原告實際營收之內帳，堪予採信。至於上開帳證資料上
    所蓋用原告之業務專用章，究為查獲前已蓋用，或查獲之後
    始為乙○○所蓋用，對上開帳證資料為原告之內帳之判斷，
    並不生影響，併此敘明。又原告主張乙○○於上開筆錄自承
    上開「內帳」係自85年12月1日以後才由其負責製作，是83
    年1月至85年11月間之報表既非乙○○製作，乙○○焉知83
    年1月至85年11月之報表性質為何？故乙○○所述顯係其個
    人臆測之詞，不足採信云云。然查，調查局東機組所查獲之
    上開83年至86年損益表、資產負債表、試算表，不論其製作
    之日期係在85年12月1日之前或之後，其所使用之損益表、
    資產負債表、試算表之格式及會計科目名稱均相同，足見該
    會計表格及內容有其一致性及連續性，故不論係在上開日期
    之前或之後所製作，應均屬相同性質之帳證資料，故由原告
    會計乙○○之指認，即可得知本件所查獲之上開83年至86年
    損益表、資產負債表、試算表，均為原告之內帳無訛，原告
    上開主張，並不可採。
四、又原告主張縱使認上開帳證資料為原告之內帳，該資料所載
    收入部分係採權責發生制，亦即該收入金額係包含應收票據
    及應收帳款，故計算本件原告各該年度之收入時，應將應收
    票據及應收帳款部分減除，則原告逃漏之營業稅應為202,52
    6元云云。查，上開損益表、試算表所載收入部分是否包含
    應收票據及應收帳款乙節，據證人乙○○於本院行準備程序
    時到庭證稱：上開損益表、試算表所載收入包括當月份新發
    生且已收取的金額，另包括之前已發生之應收票據、應收帳
    款部分，當月份已收回部分，均一併計入運費收入內等語（
    詳見本院95年11月3日準備程序筆錄第5頁起）。則由證人乙
    ○○所述，可見上開損益表、試算表所載收入係指當月份實
    際所收到之金額，至於尚未收取之應收票據、應收帳款部分
    則不包括在內，是原告上開主張，亦不可採。又證人乙○○
    雖另稱上開損益表、試算表所載之收入金額，係根據原告每
    日之營運收入，再加上經理許志雄所提供之數據，於每個月
    所製成之統計數字，經理許志雄每月交代的數據均係加到營
    運收入部分，且無憑證乙節。然按一般未依規定記載會計帳
    之公司之所以會有內帳與外帳，其外帳或為美化帳面以方便
    向銀行貸款或應付主管機關查核，或為逃漏稅捐以應付稅捐
    稽徵機關稽查之用，故外帳之記載內容與金額往往與公司實
    際營運狀況不合；至於內帳則因為公司有作假之外帳，而該
    外帳又不能反應公司之實際營運狀況，故公司仍應依據其實
    際營運情形作成內帳，除供管理階層之人員掌握公司營運狀
    況外，並作為公司分配盈餘時之依據，故公司內帳即為其實
    際營收情形，是證人乙○○稱上開損益表、試算表所載之收
    入金額，係根據原告每日之營運收入，再加上經理許志雄所
    提供之無憑證之數據，亦即原告之內帳仍非實際反應該公司
    之實際營收狀況，而由經理許志雄隨意操控，實已有違一般
    公司製作內帳之目的。再者，縱使證人乙○○上開所述屬實
    ，亦即原告之內帳亦有作假之情形發生，理應由經理許志雄
    交待會計乙○○將實際營收金額減少，以便從減少之金額中
    獲利，才有必要製作假內帳圖利自己或他人，然證人所述卻
    正好相反，亦即由許志雄交待增加實際營收之金額，如此必
    然造成原告獲利增加，將來分配盈餘時，因原告實際盈餘少
    於帳面上之盈餘，負責作帳之人員勢必無法提出足夠之盈餘
    供分配，而不能向其他股東交待，故證人乙○○上開所述，
    既無原始憑證可供證明，且有違經驗法則，自不足採。又證
    人乙○○已表明上開情形，並無原始憑證可供證明，且原告
    亦無法提出原始憑證證明，則原告於本件行言詞辯論程序時
    ，另請求傳訊證人許志雄，然因僅憑證人之陳述並無法釐清
    此部分案情，故本院認無傳訊之必要，附此敘明。綜上，本
    件原告於83年至86年間銷售勞務，銷售額合計132,617,930
    元，同期間僅開立統一發票並申報銷售額合計104,604,999
    元，其餘28,012,931元未依規定開立統一發票並申報銷售額
    繳納營業稅，致逃漏營業稅1,400,647元，經台東縣稅捐稽
    徵處查證屬實，予以補徵上開營業稅，揆諸首揭行為時營業
    稅法規定，並無不合。
五、按「營利事業依法規定應給與他人憑證而未給與，應自他人
    取得憑證而未取得，或應保存憑證而未保存者，應就其未給
    與憑證、未取得憑證或未保存憑證，經查明認定之總額，處
    5﹪罰鍰。」「納稅義務人，有左列情形之一者，除追繳稅
    款外，按所漏稅額處1倍至10倍罰鍰，並得停止其營業：．
    ．．三、短報或漏報銷售額者。」稅捐稽徵法第44條及行為
    時營業稅法第51條第3款分別定有明文。又「稅捐稽徵法第
    44條規定係屬行為罰，營業稅法第51條第3款及第5款之規定
    係屬漏稅罰。兩者處罰之條件固不盡相同，惟稅捐稽徵法第
    44條與營業稅法第51條第3款之情形，通常以『漏開或短開
    統一發票』致生短報或漏報銷售額之結果，．．．稅捐稽徵
    法第44條係就未達漏稅階段之違規為處罰，營業稅法第51條
    第3款或第5款則係對已達漏稅階段之違規為處罰，祗依營業
    稅法第51條第3款或第5款規定處罰鍰已足達成行政上之目的
    ，勿庸二者併罰。」最高行政法院84年9月份第1次庭長評事
    聯席會議決議參照。
六、本件原告於83年至86年間銷售勞務，銷售額合計132,617,93
    0元，同期間僅開立統一發票並申報銷售額合計104,604,999
    元，其餘28,012,931元未依規定開立統一發票並申報銷售額
    繳納營業稅，致逃漏營業稅1,400,647元，已如前述。又違
    反營業稅法第51條第3款規定，短報或漏報銷售額者，其違
    章情形為銷售時未依法開立發票，且於申報當期銷售額時亦
    未列入申報，裁罰金額或倍數按所漏稅額處3倍罰鍰，為財
    政部94年6月2日台財稅字第09404539890號令修正之「稅務
    違章案件裁罰金額或倍數參考表」所訂定。揆諸前揭法律規
    定及最高行政法院決議意旨，被告依行為時營業稅法第51條
    第3款規定，按其所漏稅額處3倍之罰鍰計4,201,900元（計
    至百元止），並無違誤。
七、綜上所述，原告之主張，並無可採。原告83年至86年間銷售
    勞務，銷售額合計132,617,930元，同期間僅開立統一發票
    並申報銷售額合計104,604,999元，其餘28,012,931元未依
    規定開立統一發票並申報銷售額繳納營業稅，致逃漏營業稅
    1,400,647元，除補徵營業稅1,400,647元外，並依行為時營
    業稅法第51條第3款規定，按其所漏稅額處3倍之罰鍰計4,20
    1,900元（計至百元止），並無違誤。訴願決定遞予維持，
    亦無不合。原告提起本件訴訟，求為撤銷，為無理由，應予
    駁回。
八、據上論結，本件原告之訴為無理由，依行政訴訟法第195條
    第1項後段、第98條第3項前段，判決如主文。
中    華    民    國    95    年    12    月    6     日
                  第三庭審判長法  官  邱政強
                              法  官  詹日賢
                              法  官  李協明
以上正本係照原本作成。
如不服本判決，應於判決送達後20日內向本院提出上訴書狀，其
未表明上訴理由者，應於提起上訴後20日內向本院提出上訴理由
書（須按對造人數附繕本）；如於本判決宣示或公告後送達前提
起上訴者，應於判決送達後20日內補提上訴理由書（須附繕本）
。未表明上訴理由者，逕以裁定駁回。
提起上訴應預繳送達用雙掛號郵票7份（每份34元）。
中    華    民    國    95    年    12    月    6     日
                              書記官  周良駿


司法院資訊處製作；財團法人民間司法改革基金會備份。
